Inventaris van het Detailboek Minuut- en Constructiebladen Oost-Indische Archipel Afdeling III
Nationaal Archief, Den Haag
- IIIe afdeling: oostkust Sumatra van de Karimon-eilanden tot Straat Soenda; Riouw en Lingga-archipel; Straat Singapoera; Straat Banka; Banka, 1.2.03
  - Onderafdeling C: Riouw-en Lingga-Archipel, blad II, C
    - Kaart van getijwaarnemingen in de Lingga-Archipel en de Amphitrite-baai, 1900; C2; Schaal 250,000
      Schip: v.Gogh Opmerkingen: Ontv. Nov. 1900
    - Oostkust Sumatra van 0o tot 0o 35 Zbr voor bez. hoek Datoe zie B13, 1900; C3a-C3b; Schaal 100,000
      Schip: v.Gogh a + b in 2-voud
      Opmerkingen: Ontv. Nov. 1900. Voor correctie beZ.hoek Datoe zie B 13
      - min.bl., C3a
      - constr.bl., C3b
    - Rivieren uitmondende in de Amphitritie-baai, 1900; C4; Schaal 25,000
      Opmerkingen: Ontv. Nov. 1900
    - Monden der Indragiri-rivier, 1900; C5; Schaal 50,000
    - Zuidelijke mond der Indragiri-rivier, 1900; C6; Schaal 50,000
    - Monden der Indragiri-rivier, 1901; C7; Schaal 125,000
      Opgenomen/samengesteld: Hydr. Bureau Opmerkingen: Tekening van Krt. 43 (uitg. 1901)
    - Oversteek van de Batang Terboeng in de Batang Koeanton, 1922; C8; Schaal 10,000
      Schip: Glatik Opmerkingen: Ontv. Krt. '23, naar O.I. '26
    - Amphitrite-baai, 1928; C9a-C9b; Schaal 75,000
      Opgenomen/samengesteld: v. Lynden Schip: Orion Opmerkingen: Ontv. Juli '29
      - min.bl., C9a
      - constr.bl., C9b
    - Monden der Indragiri Rivier, 1928-1929; C10a-C10b; Schaal 75,000
      - min.bl., C10a
      - constr.bl., C10b
    - Drempel Koeala Nioer, 1928; C11a-C11b; Schaal 50,000
      Opgenomen/samengesteld: v. Lynden Schip: Orion Opmerkingen: Ontv. Sept. '29
      - min.bl., C11a
      - constr.bl., C11b
        Opmerkingen: April '38
    - Rif Straat Berhala, 1928; C12; Schaal 75,000
    - Koeala Toengkal, 1930; C13; Schaal 25,000
      Opgenomen/samengesteld: B.O.W. Opmerkingen: Ontv. Dec. '30
    - Beloding drempel Koeala Nioer, 1931; C14; Schaal 10,000
      Opgenomen/samengesteld: Havenmeester, Djambi Opmerkingen: Ontv. Sept. '31
    - Straat Berhala., 1933-1934; C15a-C15c; Schaal 75,000
      Opgenomen/samengesteld: Knijff Schip: Orion/Zuiderkruis a, b, c in 2-voud
      Opmerkingen: Ontv. Juni '35
      - dregminuutblad met lodingsblad beW. Moetji, C15a
      - constr.bl. 75,000, C15b
      - constr.bl. 50,000, C15c
    - Straat Berhala., 1933-1934; C16a-C16c; Schaal 75,000
      Opgenomen/samengesteld: Knijff Schip: Orion/Zuiderkruis a+b in 2-voud
      - dregminuutblad, C16a
      - constr.bl., C16b
      - constr.bl., C16c
    - Drempel Koeala Nioer, 1936; C17a-C17b; Schaal 10,000
      Opgenomen/samengesteld: Gezagvoerder Schip: Hisp. Zeeman Opmerkingen: Ontv. Febr. '37
      - blad 1, C17a
      - blad 2, C17b
    - Drempel Koeala Nioer, 1984; C18a-C18b
      Opgenomen/samengesteld: Luit. t/z II v/d Willigen Schip: Hr.Ms.R.P.105 Opmerkingen: Ontv. Jan. '49
      - min.bl., C18a
      - constr.bl., C18b
    - Koeala Laajau, Jan. '51; C19a-C19b; Schaal 50,000
      Opgenomen/samengesteld: F.C. Backer Dirks Schip: Gandeng Opmerkingen: Ontv. Mei 1951
      - blad 1, C19a
      - blad 2, C19b
    - Oostkust Sumatra van Reteh-rivier t/m Koeala Nioer, 1901; C22a-C22b; Schaal 10,000
      Schip: v.Gogh a in 2-voud
      - min.bl., C22a
      - constr.bl., C22b
    - Mond Nioer (Djambi) rivier, 1900; C23a-C23b
      Schip: v.Gogh a+b in 2-voud
      Opmerkingen: Ontv. Maart 1901
      - min.bl., C23a; Schaal 25,000
      - constr.bl., C23b; Schaal 50,000
    - Monden der Reteh-rivier, 1900; C24a-C24b; Schaal 50,000
      Schip: v.Gogh Opmerkingen: Ontv. Maart 1901
      - min.bl., C24a
      - constr.bl., C24b
    - Mond der Djambi-rivier, 1901; C25; Schaal 40,000
      Opgenomen/samengesteld: Hydr. Bureau Opmerkingen: Tekening van Krt. 48
    - Koeala Nioer, met gedeelte der geul op 1:20.000, 1922; C26a-C26b; Schaal 40,000
      Opgenomen/samengesteld: Dalhuisen Schip: Opn.vtg.Eridanus Opmerkingen: Ontv. Dec. '22
      - min.bl., C26a
      - constr.bl., C26b
    - Koeala Nioer, drempel, C27; Schaal 10,000
    - Mond Djambi Rivier, Mei-Jui 1950; C28a-C28b; Schaal 25,000
      Opgenomen/samengesteld: Backer Dirks Schip: Gandang a, b in 2-voud
      Opmerkingen: Ontv. Nov. 1950
      - blad 1, C28a
      - blad 2, C28b
    - Lingga-archipel (Zuidblad), C31a-C31b; Schaal 125,000
      Opgenomen/samengesteld: Hydr. Bureau a, b in 2-voud
      Opmerkingen: Tekening van Krt. 47
      - blad 1, 1909, C31a
      - vermeterde tekening, 1926, C31b
    - Oostkust Sumatra van K.Nioer tot hoek Djaboeng, 1901; C39a-C39c
      Schip: v.Gogh b+c in 2-voud
      - min. bl, C39a; Schaal 100,000
      - constr.bl., C39b; Schaal 100,000
      - constr. bl, C39c; Schaal 250,000
    - Eilanden Lingga en Singkep, 1898-1899; C52a-C52d
      Schip: Blommendal a, b, c in 2-voud
      Opmerkingen: Ontv. Juli 1899
      - min.bl., C52a; Schaal 100,000
      - constr.bl., C52b; Schaal 100,000
      - constr.bl., C52c; Schaal 100,000
      - constr.bl., C52d; Schaal 250,000
    - Landverkenningen, 1898-1899; C53a-C53c
      Schip: Blommendal Opmerkingen: Ontv. Juli 1899
      - blad 1, C53a
      - blad 2, C53b
      - blad 3, C53c
    - Rede Boeton, 1898-1899; C54a-C54b; Schaal 50,000
      - min.bl., C54a
      - constr.bl., C54b
    - N.Kust Singkep. Sekana-baai, 1898-1899; C55a-C55b; Schaal 50,000
      - min.bl., C55a
      - constr.bl., C55b
    - Eilandengroep ten NW. van Singkep, 1898-1899; C56a-C56b; Schaal 50,000
      - min.bl., C56a
      - constr.bl., C56b
    - Passage tussen de eilanden Selajar en Penoeba, 1904; C58; Schaal 4,000
      Schip: G.S.S. Zeeduif Opmerkingen: Ontv. Maart '05
    - Passage tussen de eilanden Selajar en Penoeba, 1916; C59; Schaal 4,000
      Schip: Glatik
    - Ondiepte in Straat Penoeba (Nkust Singkep), 1938; C60; Schaal 25,000
      Schip: Hydrograaf Opmerkingen: Ontv. Juli '39
    - Ondiepte E.kust Serak (Wkust Singkep), Aug. 1938; C61; Schaal 50,000
    - Ondiepte bij Selengsing (beN.W. Singkep), Aug. 1938; C62; Schaal 25,000
    - Ondiepte beS.W. uitloop Str.Dati (Lingga NWkust), Aug. 1938; C63; Schaal 25,000
    - Ondiepte E.kust Lingga, beW. Loetong, Jan. 1939; C64; Schaal 25,000
      Schip: Hydrograaf Opmerkingen: Ontv. Dec. '39
    - Situatie Boom met laadhoofden te Dabo-Singkep, 1946; C65; Schaal 500
      In 2-voud
      Opmerkingen: Mei '47
    - Situatie ankerplaats ter rede Dabo, 1948; C66; Schaal 5,000
      Opmerkingen: Oct. '48
    - Minuutblad van 0o5'Z.br - 0o45'Z.br. en van 105 O.L. - 105 20 O.L. Constr.bl. zie C 52d, 1898-1899; C69; Schaal 25,0000
    - Castor-en Cowmansdroogten. min. bl; voor constr.bl. zie C52d, 1898-1899; C70; Schaal 100,000
    - Onderzoek ondiepte Straat Berhala, 1918; C71a-C71b
      Schip: v.Gogh Opmerkingen: Ontv. April '19
      - min.bl., C71a; Schaal 20,000
      - constr.bl., C71b; Schaal 10,000 en 50,000
    - Oostkust Sumatra van hoek Djaboeng tot 1045'Z. br., 1901; C75a-C75c
      Schip: v.Gogh Opmerkingen: Ontv. Juli 1901
      - min.bl., C75a; Schaal 200,000
        Opmerkingen: naar C.I. Jan. '33
      - constr.bl., C75b; Schaal 200,000
      - constr.bl. (constr.bl. Toedjoe-eilanden), C75c; Schaal 100,000
  - Onderafdeling D: Rivieren uitmondende in Riouw- en Lingga-archipel, D
    - Rivieren uitmondende in de Amphitrite-baai (zie C4)., a.
      - Schetskaart der Gaoengrivier, 1988; D1; Schaal 62,500
        Schip: Onrust
      - Kw.Igal en Plandok, 1887; D2; Schaal 40,000
        Opgenomen/samengesteld: de Boer
      - Indragiri-rivier, 1928-1929; D3a-D3b; Schaal 50,000
        Opgenomen/samengesteld: v. Lynden Schip: Orion Opmerkingen: Ontv. Juli. '29
        - min.bl., D3a
        - constr.bl., D3b
      - Indragiri-rivier met plan: Rengat 1:15.000, 1928-1929; D4a-D4b; Schaal 30,000
        - min.bl., D4a
        - constr.bl., D4b
      - Indragiri-rivier van S. Tjenako tot Rengat, 3 bladen, 1930; D5a, b, c; Schaal 5,000
        Opgenomen/samengesteld: B.O.W. c in 2-voud
        Opmerkingen: Ontv.Sept. '31
    - Oostkust Sumatra van 0o tot 0o35 Z.br. (zie C3), Monden der Indragiri-rivier (zie C5), Zuidelijke mond der Indragiri-rivier (zie C6), Monden der Indragiri-rivier (zie C7), b.
      - Overzichtskaart Indragiri-rivier, 1882; D10e; Schaal ?
        Opgenomen/samengesteld: Kroef, Gips, Termytelen, Rietberg Schip: Coehoorn en Salak In 2-voud
      - Overzichtskaart Indragiri-rivier, 1882; D10f; Schaal 200, 000
        Opgenomen/samengesteld: Stolp (Hydr. Bureau)
      - Ratang Toako, 1882; D11; Schaal ?
        Schip: Watergeus Opmerkingen: Mankeert
      - Ratang Toako, 1882; D12; Schaal 200,000?
        Opgenomen/samengesteld: Stolp, Hydr. Bureau Opmerkingen: Mankeert
      - Overzichtskaart der Indragiri en Tongkal-rivier, 1882; D13; Schaal ± 375,000
        Opgenomen/samengesteld: Stolp, Hydr. Bureau
      - Inderagiri-rivier van de mond tot Kw. Eko (namen), 1900; D14a-D14b; Schaal ± 200,000
        Opgenomen/samengesteld: Controleur te Ringat Opmerkingen: Ontv. Dec. 1900
        - Bestanddeel 1, D14a
        - Bestanddeel 2, D14b
      - Inderagiri-rivier van P. Mas tot Ringat, 1881; D15; Schaal ?
        Schip: Salak
      - Indragiri-rivier ½ mijl boven Tjenako, 1891; D16a-D16b; Schaal 2,521?
        - min.bl., D16a
        - constr.bl., D16b
      - Indragiri-rivier van Ringat tot Kg. Koedoe (Koedoe even boven Merong), 1884; D17a-D17b; Schaal 34,750
        Schip: G.S.S. Indragiri
        - blad 1, D17a
        - blad 2, D17b
      - Indragiri-rivier van Merong tot Petangan, 1888; D18
      - Indragiri-rivier van Petangan tot Pranap, 1888; D19
      - Indragiri-rivier van Pranap tot Sg. Siampoh, 1891; D20; Schaal 40,000?
      - Tjinako-rivier, 1903; D21; Schaal ?
        Schip: G.S.S. Zeeduif Opmerkingen: Ontv. Mei '04
      - Kwantan in 4 bladen, 1907; D22a-D22d; Schaal 25,000
        Opgenomen/samengesteld: Spoorwegverkenning Midden Sumatra
        - blad 1, D22a
        - blad 2, D22b
        - blad 3, D22c
        - blad 4, D22d
      - Reteh-rivier bij Poelau Kidjang, 1930; D40; Schaal 5,000
        Opgenomen/samengesteld: B.O.W. Opmerkingen: Ontv. Sept. '31
    - Monden der Reteh-rivier (zie C 24), c.
      - Koeala Oedjan en een gedeelte der Reteh-rivier, 1900; D41; Schaal 20,000
        Schip: Ceram I en II
      - Gangsal-rivier van Kota Baroe tot Sg. Panghalian, 1882; D42; Schaal 5,000?
        Schip: G.S.S. Koetei
      - Reteh-rivier van de mond tot Kota Baroe, 1904; D43; Schaal 50,000
        Schip: G.S.S. Zeeduif Opmerkingen: Ontv. Febr. '05
      - Gangsal-rivier vanaf Soengei Akar tot Reteh-Rivier, 1907; D44; Schaal 50,000
        Schip: G.S.S. Zeeduif Opmerkingen: Ontv. Juli '07
    - Oostkust Sumatra van Reteh-rivier tot Kw.Nioer (zie C22), d.
      - Tongkalrivier, 1861; D50; Schaal 50,000
        Schip: Madura
      - Tongkal en Dawas-rivier, zie afd. F, 1877; D51; Schaal ± 56,200
        Schip: G.S.S. Barito
      - Tongkalrivier, 1877; D52a-D52b; Schaal ± 38,583
        Opgenomen/samengesteld: Wetenschappelijke Expeditie
        - blad 1, D52a
        - blad 2, D52b
      - Djambi Riv., Koeala Nioer en Rede Moeara Sabag 1:10.100, 1910; D54a-D54b; Schaal 40,000
        Schip: Opn. Lombok
        - min.bl., D54a
        - constr.bl., D54b
      - Djambi Rivier, blad II, 1910; D55a-D55b; Schaal 40,000
        - min.bl., D55a
        - constr.bl., D55b
      - Djambi Rivier, blad III en Rede Djambi met oversteek bij Kg. Baroe 1:10.000, 1910; D56a-D56b; Schaal 40,000
        - min.bl., D56a
        - constr. blad, D56b
      - Verbeterde ligging tonnen mond Djambi-rivier, 1910; D57
        Opgenomen/samengesteld: Insp. Scheepvt.
      - Djambi Rivier, blad IV, met Selat Passage tot Kg. Koeab 1:20.000, 1910; D58a-D58b; Schaal 40,000
        - min.bl., D58a
        - constr.bl., D58b
    - Mond Nioer (Djambi)-rivier (zie C23), Mond Djambi-rivier (zie C25), Mond Koeala Berba (zie C39), e.
      - Overzichtskaart der Batang Hari of Djambi-riv., 1882; D63; Schaal ± 376,000
        Opgenomen/samengesteld: Stolp Hydr. Bureau In 2-voud
        Opmerkingen:
      - Delta der Ratang Hari of Djambi-rivier, O.lijke helft, 1877-1878; D64; Schaal ± 46,300
        Opgenomen/samengesteld: Wetenschappelijke expeditie
      - Delta der Ratang Hari of Djambi-rivier, W.lijke helft, 1877-1878; D65; Schaal ± 46,300
      - Koeala Nioer tot Moeara Kompeh, en de rivier van Saba op 1:25.000, 1832; D67a-D67b; Schaal 50,000
        Opgenomen/samengesteld: J.D. Velsberg
        - blad 1, D67a
        - blad 2, D67b
      - Koeala Sadoe, 1832; D68; Schaal ± 8,500
      - Verschillende Koeala's en Soengeis uitlopende in de Djambi-rivier, 1888; D69
        Schip: Onrust[1] Soengei Asam Pipi, 1:12.000; [2] Koeala Saba,1:25.000; [3] Soengei Lapean, 1:25.000; [4] Soengei Tepatan (Zuidoever. Nioer), 1:12.000; [5] Soengei Tepatan (Noordoevor Nioer), 1:20.000; [6] Koeala Pendang, 1:25.000; [7] Koeala Pengoesiran, 1:20.000; [8] Soengei Ajer Itam, 1:8.000; [9] Koeala Sadoe, 1:15.000; [10] Soengei Kemiking, 1:20.000; [11] Koeala Kompeh, 1:8.000; [12] Soengei Kermaoe, 1:10.000
      - Koeala Sadoe, 1888; D70; Schaal 25,000
      - Koeala Ajer Hitam, D71; Schaal ?
        Opgenomen/samengesteld: Bunnik
      - Drempel bij Kg/Baroe (Oversteek) (Djambi R), Juli 1922; D72; Schaal 2,500
        Opgenomen/samengesteld: B.O.W. Waarnemingsdienst Opmerkingen: Ontv. Dec. '22. De laatste Aug. '30
      - Oversteken bij Lamboer, Kota Kandis, Ka. Simpang, S. Samak (thans Kelemak), Kg. Baroe (Djambi R.), 1922; D73; Schaal 10,000
        Opgenomen/samengesteld: Dalhuizen Schip: Opn. vtg. Eridanus Opmerkingen: Ontv. Dec. '22
      - Oversteek bij S. Kelemak (vroeger Samak), Sept. 1930; D74; Schaal 25,000
        Opgenomen/samengesteld: B.O.W. Opmerkingen: Ontv. Jan. '31
      - Oversteek bij Moeara Djambi, Sept. 1930; D75; Schaal 2,500
        Opgenomen/samengesteld: Havenm. Djambi Opmerkingen: Ontv. Jan. '31
      - Rede Djambi, Sept. 1935; D76; Schaal 5,000
        Opgenomen/samengesteld: Waterstaat Opmerkingen: Ontv. Juni '36 (als bijlage van ds. dl. I, 134)
      - S. Samak-Simpang, N. deel, Oct. 1931; D77; Schaal 2,000
        Opgenomen/samengesteld: Havenmeester In 2-voud
        Opmerkingen: Ontv. Oct. '36
      - S. Samak-Simpang, Z. deel, Oct. 1931; D78; Schaal 2,000
      - Verschillend Djambi Rivier. Plan Kaarten, Sept. 1950; D79a-D79b
        Opgenomen/samengesteld: Backer Dirks Schip: Gandeng Opmerkingen: Ontv. Nov. 1950
        - blad 1, D79a
        - blad 2, D79b
      - Djambi-rivier van Koeara Kompeh tot Djambi, 1852; D81; Schaal ± 46,068
        Schip: Borneo
      - Djambi-rivier van Koeara Kompeh tot Djambi, 1878; D82; Schaal 55,000
      - Kompeh-rivier, 1878-1879; D83a-D83b; Schaal 30,000
        - blad 1, D83a
        - blad 2, D83b
      - Rede Djambi en Oversteek Kp. Baroe, Sept 1950; D84a-D84b; Schaal 10,000
        Opgenomen/samengesteld: Backer Dirks Schip: Gandeng Opmerkingen: Ontv. Nov 1950
        - blad 1, D84a
        - blad 2, D84b
      - Djambi Rivier Kp. Solok Ma. Sabak, Sept 1950; D85a-D85b; Schaal 25,000
        - blad 1, D85a
        - blad 2, D85b
      - Batang Hari van Moeara Kompoh oeloe tot Djambi, 1900-1901; D89; Schaal 10,000
        Opgenomen/samengesteld: Jeram Opmerkingen: Ontv. Maart 1901
      - Batang Hari van Djambi tot P. Senaning, 1878; D90; Schaal 50,000
        Opgenomen/samengesteld: Barito
      - Batang Hari van P. Senaning tot Moeara Danau, 1878; D91a-D91g; Schaal 30,000
        Opgenomen/samengesteld: Wetenschappelijke expeditie B-C-D-E-F
        - blad 1, D91a
        - blad 2, D91b
        - blad 3, D91c
        - blad 4, D91d
        - blad 5, D91f
        - blad 6, D91e
        - blad 7, D91g
      - Batang Hari van Moeara Danau tot Taboean Loear, 1900; D92; Schaal 30,000
        Schip: Hekwiel S. Tamiang Opmerkingen: Ontv. Maart 1901
      - Batang Hari van Taboean Loear tot Kg. Semalidoe, 1878; D93; Schaal ± 50,000
        Schip: Barito
      - Senaning-passage, 1900-1901; D94; Schaal 10,000
        Schip: Ceram Opmerkingen: Ontv. Maart 1901
      - Selat-passage, 1900; D95; Schaal 10,000
      - Singeti-passage, 1900; D96; Schaal 10,000
      - Mangopeh-passage, 1900; D97; Schaal 10,000
      - verschillend, Batang Hari bijgewerkt tijdens de Spoorwegverkenning 1907, D98a-D98i
        Opgenomen/samengesteld: Spoorwegverkenning Opmerkingen: Ontv. Jan. 1910
        - blad 1, D98a
        - blad 2, D98b
        - blad 3, D98c
        - blad 4, D98d
        - blad 5, D98e
        - blad 6, D98f
        - blad 7, D98g
        - blad 8, D98h
        - blad 9, D98i
      - Tambesi-rivier (zijtak Batang Hari), 1878; D110a-E110e
        - blad 1, D110a; Schaal 30,000
        - blad 2, D110b; Schaal 15,000
        - blad 3, D110c; Schaal 15,000
        - blad 4, D110d; Schaal 15,000
        - blad 5, E110e; Schaal 15,000
      - Maringin-rivier (zijtak Tambesie), 1902; D111; Schaal 20,000
        Schip: Hekwiel S. Tamiang Opmerkingen: Ontv. Juli 1902
      - Tambesi-rivier bijgewerkt tijdens de Spoorwegverkenning, 1907; D111a-D111c
        Opgenomen/samengesteld: Spoorwegverkenning B
        Opmerkingen: Ontv. Jan. 1902
        - blad 1, D111a
        - blad 2, D111b
        - blad 3, D111c
      - Tabirrivier (zijtak Batang Hari) van de mond tot Pematang, 1902; D120; Schaal 10,000
        Schip: Hekwiel S. Tamiang Opmerkingen: Ontv. Oct. 1902
      - Batang Tebo (zijtak Batang Hari) van de mond tot Si.Plepat, 1900; D130; Schaal 30,000
        Opgenomen/samengesteld: Tamiang Opmerkingen: Ontv.Maart 1901
  - Onderafdeling E: Banka, E
    N.B. Zie A1 voor Java-Zee en aangrenzende vaarwaters, blad I (krt. 65)
    N.B. Zie A2 voor Banka (krt. 52)
    N.B. Zie F4a-F4e voor routen der vliegtuigen bij het zoeken naar riffen beNO. Banka.
    - Oostkust Banka van Tg. Berikat tot Tg. Salinta, 1870; E1a-E1c
      Schip: Stavoren
      - min.bl., E1a; Schaal 100.000
        Opmerkingen: a. naar O.I. Nov. 1933
      - netkaarten, E1b; Schaal 100.000
      - netkaarten, E1c
    - Verbeterblad op kaart 61., 1909; E2a-E2b; Schaal 200,000
      Opgenomen/samengesteld: D.E. Keus Schip: Opn. Lombok b in 2-voud
      Opmerkingen: Ontv. Mrt. 1910
      - min.bl., E2a
      - constr.bl., E2b
    - Rede Koba, 1871; E3a-E3b; Schaal 20,000
      - min.bl., E3a
      - constr.bl., E3b
    - Rede Koba, 1910; E4a-E4b; Schaal 50,000
      Opgenomen/samengesteld: D.E. Keus Schip: Opn. Lombok
      - min.bl., E4a
      - constr.bl., E4b
    - NoordOostkust Banka, 1879; E5; Schaal 200,000
      Opgenomen/samengesteld: Hydr. Bureau Opmerkingen: Tekening kaart ontbreekt
    - Noord en NoordOostkust Banka met plan, E6a-E6d; Schaal 200,000
      Opgenomen/samengesteld: Hydr. Bureau a + d in 2-voud
      - blad 1, 1906, E6a
        Opgenomen/samengesteld: Hydr. Bureau Opmerkingen: Tekening Mrt. 61
      - correctieblad (Klabat-baai), 1910, E6b
      - correctieblad Oostkust, 1911, E6c
      - vermeterde tekening Klabat baai 1:50.000, E6d
    - Oostkust Banka (min bl.), 1910; E7a; Schaal 100,000
      Opgenomen/samengesteld: D.E. Keus Schip: Opn. Lombok Opmerkingen: Naar O.I. Nov. "33
    - Opnemingen (herziening) Straat Banka, 1925; E8a-E8h; Schaal verschillend
      Opgenomen/samengesteld: Adj.Insp.v.Scheepv. J.W. Langeler Schip: Sirius a t/m d aanwezig
      Opmerkingen: Ontv. Juli '25, e t/m h naar O.I. Dec. '32
      - blad 1, E8a
      - blad 2, E8b
      - blad 3, E8c
      - blad 4, E8d
      - blad 5, E8e
      - blad 6, E8f
      - blad 7, E8g
      - blad 8, E8h
    - Onderzoek banken Straat Banka, 1930; E9a-E9b; Schaal 75.000
      Opgenomen/samengesteld: Knijff Schip: Orion Opmerkingen: Ontv. Juli '30, naar O.I. Dec. '32
      - min.bl., E9a
      - constr.bl., E9b
    - Rede Pangkal Pinang, 1910; E10a-E10b; Schaal 50,000
      Opgenomen/samengesteld: D.E. Keus Schip: Opn. Lombok Opmerkingen: a. en b. naar O.I. Nov. '33
      - min.bl., E10a
      - constr.bl., E10b
    - Oostkust Banka van Tg. Salinta tot Tg. Toeing, 1867; E11; Schaal 100,000
      Schip: Pylades Opmerkingen: naar O.I. Nov. '33
    - Rede Soengei Liat, 1867; E12; Schaal 20,000
      Schip: Pylades In 2-voud
      Opmerkingen: a. en b. naar O.I. Nov. '33
    - Rede Soengei Liat, 1910; E13a-E13b; Schaal 50,000
      - min.bl., E13a
      - constr.bl., E13b
    - Reven op de Noord- en Oostkust van Banka en Toedjoe eil., 1878-79; E17a-E17d
      Schip: Hydrograaf
      - min.bl., E17a; Schaal 200,000
      - min.bl.Toedjoe-eiln., E17b; Schaal 100,000
        Opmerkingen: b. naar O.I. Jan. '33; a. en c. naar O.I. Nov. '33
      - min.bl. Dokan en Toti, E17c; Schaal 100,000
      - constr.bl., E17d; Schaal 200,000
    - Constructieblad ligging Toedjoe-eiln., Dokan en Totij t/o van N.kust Banka en eil. Saja, 1923; E18a-E18b
      - blad 1, E18a; Schaal 200,000
      - blad 2, E18b; Schaal 50,000
    - N.kust Banka. Dokan en Toty, 1937; E19a; Schaal 50.000
      Opgenomen/samengesteld: Th.K.Br. v. Asbeck Schip: W. Snellius Opmerkingen: Ontv. April '38 min bl.
    - N.kust Banka. Toedjoeh Eiln., E20a-E20c; Schaal 50.000
      Opgenomen/samengesteld: Th.K.Br. v. Asbeck Schip: W. Snellius Opmerkingen: Ontv. Mei 1939
      - min bl., E20a
      - calque, E20c
    - N. kust Banka. Tg. Genting tot Klabatbaai. Min. bl., 1936; E21a; Schaal 50,000
      Opgenomen/samengesteld: Bennink Schip: Hydrograaf Opmerkingen: Ontv. April 1943
    - Klabatbaai bij Mantoeng, Oct.-Nov. 1930; E24a-E24b; Schaal 1,000
      Opgenomen/samengesteld: Dept. B.O.W. a in 3-voud
      Opmerkingen: Ontv. Sept. '31
      - blad 1, E24a
      - blad 2, E24b
    - Zuidgedeelte Klabatbaai, 1930; E25; Schaal 30,000
      Opgenomen/samengesteld: Gez. Knijff Schip: Orion Opmerkingen: Ontv. Juli '30, naar O.I. Nov. '33
    - Noordkust Banka, 1867; E26a-E26c
      Schip: Pylades a in 2-voud
      Opmerkingen: b. naar O.I. Nov. '33
      - werkkaart, E26a; Schaal 100.000
      - netkaart, E26b; Schaal 100.000
      - verkleind van b. op het Hydr. Bureau te 's-Gravenhage, E26c; Schaal 200,000
    - Noordkust Banka, 1879; E27; Schaal 200,000
      Opgenomen/samengesteld: Hydr. Bureau Batavia Opmerkingen: Tekening van Krt. 59, uitgave 1879
    - Klabatbaai, 1866; E28a-E28d; Schaal 50,000
      Schip: Pylades
      - werkblad, E28a
      - werkblad, E28b
      - netkaart, E28c
      - netkaart, E28d
    - Noordgedeelte Klabatbaai, 1909; E29a-E29b; Schaal 20.000
      Opgenomen/samengesteld: D.E. Keus Schip: Lombok Opmerkingen: Ontv. Nov. '09, a. en b. naar O.I. Nov. '33
      - min.bl., E29a
      - constr.bl., E29b
    - Soengei Lajang (Binnenged. Klabatbaai), 1851; E30
      Opgenomen/samengesteld: P.F. Uhlenbeck Schip: Tjipanna
    - N.W.Kust Banka van Tg. Seangoes tot Tg. Genting, 1866; E32; Schaal 100,000
      Schip: Pylades Opmerkingen: Naar O.I. Dec. '32
    - Oostkust Sumatra van hoek Djaboeng tot 1°45'Z.br., 1901; E40; Schaal 200,000
      Schip: v. Gogh Opmerkingen: Zie C75
    - Straat Banka van hoek Genting tot hoek Oelar, 1864-1865; E42a-E42b; Schaal 100,000
      Schip: Pylades b in 2-voud
      - blad 1, E42a
        Opmerkingen: a. naar O.I. Dec. '32
      - blad 2, E42b
    - Kust van Banka van hoek Genting tot hoek Oelar, 1864; E43; Schaal 100,000
    - Straat Banka. Bergen constructieblad. Noordgedeelte, E47; Schaal 100,000
      Opgenomen/samengesteld: Knijff Schip: Orion Opmerkingen:
    - Straat Banka van de Frederik hendrikklippen tot de Nanka-eilanden, 1863; E48a-E48b; Schaal 100,000
      Opmerkingen: b. naar O.I. Dec. '32
      - werkblad, E48a
      - netkaart, E48b
    - Straat Banka. Noordblad, 1934; E49a-E49b; Schaal 75,000
      Opgenomen/samengesteld: Knijff Schip: Orion Opmerkingen: Ontv. April '38
      - min.bl., E49a
      - constr.bl., E49b
    - Frederik Hendrikklippen, E50; Schaal 20,000
    - Kust Banka van hoek Bersajap tot hoek Soekal, 1859; E52a-E52b
      Schip: Pylades a in 4-voud
      - werkblad, E52a; Schaal ?
      - netkaart, E52b; Schaal 40,000